# 合同资产和应收账款如何区分

提问人：zhuzlcn6 时间：2020-06-28 20:33:09
陈版，对新收入准则中的合同资产与应收账款总是分不清楚，想请陈版帮忙解惑，感谢！
公司提供集成设备的运维服务，假如合同约定服务期三年，客户每年底对当年度的运维服务进行考核计分，按考核结果结算运维收入，按历史经验估计，考核扣分结算的差异比较小且款项均能收回，那么公司在每个月确认收入时是确认合同资产还是应收账款？
如果合同中未约定任何的考核条款，也没有约定无条件收款的权利等条款，只是约定款项一年支付一次，那么每月确认收入时对应确认的是合同资产还是应收账款？

回答人：chenyiwei
虽然“按历史经验估计，考核扣分结算的差异比较小且款项均能收回”，但在考核结果确认之前，仍然不是仅仅取决于时间流逝的无条件收款权利，因此应确认合同资产，到考核结果确认，按约定向客户开票结算时，转为应收账款。
如果不设置考核条款，只是约定款项一年支付一次，则要考虑后续剩余期间的履约义务履行情况是否会影响到前期已确认收入对应的合同债权的可收回性，如果完全不影响的，才可以确认应收账款。